臺灣臺南地方法院行政訴訟判決
110年度交字第147號
                                    111年2月23日辯論終結
原      告  程琤婷  

訴訟代理人  程思誠  

被      告  臺南市政府交通局

代  表  人  王銘德  
訴訟代理人  方正忻  
上列當事人間交通裁決事件，原告不服被告110年6月2日南市交
裁字第78-ZDC343361號裁決，提起行政訴訟，本院判決如下：
    主  文
一、原告之訴駁回。
二、訴訟費用新臺幣300元由原告負擔。
    事實及理由
一、程序事項：原告受合法通知，無正當理由未於言詞辯論期日
    到場，依行政訴訟法第236條、第218條，準用民事訴訟法第
    385條第1項前段規定，經核無民事訴訟法第386條各款所列
    情形，爰依被告聲請，准由其一造辯論而為判決。
二、事實概要：原告於109年10月30日12時25分許，駕駛車牌號
    碼000-0000號自用小客車（下稱系爭汽車），行經國道1號
    北上333.1公里處，因有行駛高速公路未依規定變換車道（
    未全程顯示方向燈）之違規行為，經內政部警政署國道公路
    警察局第四公路警察大隊新市分隊（下稱舉發單位）員警製
    單舉發，嗣原告向被告提出申訴，被告請舉發單位調查結果
    ，仍認原告有前揭違規行為，遂於110年6月2日以其違規事
    證明確，依道路交通管理處罰條例第33條第1項第4款及第63
    條第1項第1款規定，裁處原告罰鍰新臺幣（下同）3,000元
    ，並記違規點數1點。原告不服，遂提起本訴訟。
三、原告主張略以：
  ㈠依法規定及法源依據，變換車道前應打方向燈供後方車輛得
    知該前車行駛動向而知其保持適當安全車距。其主要在事前
    而非事後，當車輛整個偏移車道的大目標大過於方向燈的焦
    點，除非後車在打瞌睡或視線離開車道，如果是，那方向燈
    亮不亮也沒用。再者法規條文並沒有明文條例要「全程使用
    方向燈」字樣，這是條文解釋過當，據不能引以舉發理由，
    應回歸示警要件，依規定使用方向燈。
　㈡方向燈為供警示作用而設計為間歇性閃爍警示非恆亮設計。
    若依過度解釋文理由是否需要將方向燈直接改為常亮，就能
    滿足告發理由的不正當性，全程亮方向燈。
　㈢就是因為方向燈具間歇性閃爍，據不能依熄滅未再次亮燈之
    間歇時間而告發未完整打方向燈。按高速公路速限時速110
    公里計，當時速108公里時，每秒為行進30公尺。高速公路
    路寬3.75公尺。車輛變換車道車身進入另一車道時長不會超
    過半秒。就本案方向燈於閃滅，再次亮燈時車輛已完全進入
    車道。據不能用車身在車道一半，一開始閃滅就認定為未全
    程使用方向燈。依影片為證本人當然有依規定完成全程使用
    方向燈模式。如舉發影片暨已揭露無誤。　　　　
　㈣本車於2020/10/30 12點25分51秒前，於變換車道前亮起方向
    燈警示後車，在54秒半起始跨車道線並於55秒内完整跨線完
    畢，即已完成完整變換車道程序，又方向燈為具閃爍警示性
    在55秒間歇性閃滅，在下一次週期亮燈前車身已完全進入車
    道，方向盤回正回撥方向燈機制跳開，完成整個程序，整個
    過程不到半秒，斷不能因這一秒周期間歇閃滅未亮燈而判定
    未全程打方向燈，顯然為不當舉發。本案本人變換車道事前
    既已有打方向燈示警，如舉發影片所揭示，至變換車道完成
    即已符合法規，依規定使用方向燈，並無回覆文所謂什麼短
    不短暫、無法判斷之情事。　
　㈤全世界的造車廠工藝都具有這人性化設計，轉彎時順向定住
    方向燈撥桿，進入車道後方向盤開始回正即回撥方向燈撥桿
    即已完成變換車道之警示，也是汽車廠機械設計，我既已無
    疏失或違反法規。唯獨目前的不當舉發硬要過度解釋不在條
    文内的“未全程使用方向燈”為理由告發！這是過度上綱解釋
    條文的不當告發，也是民眾胡亂舉發的亂象。交通法規之訂
    定是應以疏導交通秩序及行車安全為宗旨，並非以裁罰人民
    財產增加國庫稅收為依規！
  ㈥再者就本案實際不到半秒間跳開，縱使再度打方向燈，車廠
    設置仍然會回撥，在這短暫時間方向燈是不會再亮起，而車
    輛已完成進入在車道內，當然不能依此告發未全程使用方向
    燈，始為無理由。到底是人為認定問題？法規問題？還是車
    廠造車問題？
  ㈦為維護個人權益及依法保障個人人身安全，是否遭惡意跟蹤
    及陷害舉發過當，本人要求檢示舉發人開車當時的精神狀態
    、舉發的正當性及意圖，請求該檢舉人以舉發影片的前後5
    分鐘影片供判別是否蓄意、惡意舉發，為有理由！
　㈧並聲明：原處分撤銷，訴訟費用由被告負擔。
四、被告答辯則以：
　㈠原告於109年10月30日12時25分許，駕駛車牌號碼000-0000號
    自用小客車，行經國道1號北上333.1公里處，未依規定變換
    車道（未全程顯示方向燈），經警製單舉發，違規事證明確
    ，被告乃據此裁處原告罰鍰3,000元，並記違規點數1點，揆
    諸首揭規定，並無不合，應予維持。
  ㈡復按道路交通安全規則第91條第6款及第109條第2項第2款、
    高速公路及快速公路交通管制規則第11條第2款及道路交通
    標誌標線號誌設置規則第182條規定：「行車遇有轉向、減
    速暫停、讓車、倒車、變換車道等情況時所用之燈光及駕駛
    人之手勢，應依下列規定：……6、變換車道時，應先顯示欲
    變換車道方向之燈光或手勢。……。」、「汽車駕駛人，應依
    下列規定使用方向燈：……2、左（右）轉彎時，應先顯示車
    輛前後之左（右）邊方向燈光；變換車道時，應先顯示欲變
    換車道方向之燈光，並應顯示至完成轉彎或變換車道之行為
    。」、「汽車在行駛途中，變換車道或超越前車時，應依標
    誌、標線、號誌指示，並不得有下列情形：……2、未依規定
    使用方向燈。……。」、「（第1項）車道線，用以劃分各線
    車道，指示車輛駕駛人循車道行駛。（第2項）本標線為白
    虛線，線段長4公尺，間距6公尺，線寬10公分。」，上開規
    定業已針對劃設於道路之車道線，明定其變換車道時，應先
    顯示欲變換車道方向之燈光，並應顯示至完成轉彎或變換車
    道為止。本案經審視舉發單位錄影採證光碟：
      影像檔名稱：RV-00000000000000-moB9W國道一號北向333
      公里AMG-5226
      影像時間 2020/10/30 12：25：52〜12：25：55 系爭違規
      路段佈設為內側、中線，以及外側共三車道，原告駕駛系
      爭車輛行駛於中線車道，前方為一輛藍色大貨車，原告開
      啟車輛右側方向燈，自中線車道變換車道至外側車道。嗣
      系爭車輛車身僅一半跨越車道線之情形下，車輛右側方向
      燈即未持續閃爍並已熄滅（方向燈閃爍5次），系爭車輛
      繼續自中線車道變換車道至外側車道。
    上開畫面有舉發單位檢附民眾檢舉錄影採證光碟1片可稽。
    依上開錄影畫面可知，原告駕駛系爭車輛行經系爭違規路段
    附近，自中線車道變換車道至外側車道，雖有開啟車輛右側
    方向燈，惟嗣後系爭車輛在車身僅一半跨越車道線之情形下
    ，車輛右側方向燈即未持續閃爍並已熄滅，原告仍繼續駕駛
    系爭車輛變換車道，原告未依上開道路交通安全規則規定，
    顯示車輛右側方向燈至車身完全變換車道至外側車道為止，
    已違反首揭道交條例規定，至為明確。
  ㈢又按道路交通管理處罰條例第7條之1規定：「對於違反本條
    例之行為者，民眾得敘明違規事實或檢具違規證據資料，向
    公路主管或警察機關檢舉，經查證屬實者，應即舉發。但行
    為終了日起逾7日之檢舉，不予舉發。」。違反道路交通管
    理事件統一裁罰基準及處理細則（下稱處理細則）第22條第
    1項亦明定：「公路主管或警察機關受理民眾檢舉違反道路
    交通管理事件，應派員查證，經查證屬實者，應予舉發，並
    將處理情形回復檢舉人。」。上開條例規定，觀其立法理由
    為：「因警力有限及部分民眾取巧違規成性，為交通秩序混
    亂原因之一，如能藉民眾利用適當管道檢舉交通違規，除可
    彌補警力不足外，亦將產生嚇阻效果」可知，上開規定係為
    因應現代交通快捷、頻繁之特性，致交通狀況變化無窮，而
    警力執法資源有限，爰立法允許民眾檢舉交通違規，此無非
    基於鼓勵社會公民自覺意識之目的，以民力輔助警力之不足
    ，且與其他攸關社會公益之立法相仿，例如民眾檢舉違章建
    築、空氣污染、食品衛生等，不勝枚舉。而104年8月15日修
    正施行之同細則第10條第2項規定，則將查獲之違反道路交
    通管理事件類型劃分為5種如下：1、當場舉發：違反本條例
    行為經攔停之舉發。2、逕行舉發：依本條例第7條之2規定
    之舉發。3、職權舉發：依第6條第2項規定之舉發。4、肇事
    舉發：發生道路交通事故，肇事原因或肇事責任不明，經分
    析研判或鑑定後，確認有違反本條例行為之舉發。5、民眾
    檢舉舉發：就民眾依本條例第7條之1規定檢舉違反本條例之
    行為，經查證屬實之舉發。其立法理由為：「一、新增第2
    項。二、本條例第92條第4項規定，本條例之罰鍰基準、舉
    發或輕微違規勸導等事項之處理細則，由交通部會同內政部
    定之。惟現行本細則並無對職權舉發、肇事舉發、民眾檢舉
    舉發等舉發方式之規定，致部分行政法院法官認為違反處罰
    條例之舉發方式僅有當場舉發與逕行舉發2類，對於其他舉
    發方式（如交通事故經分析研判或鑑定後發現違規）之舉發
    以程序不完備為由撤銷免罰。三、為使公路主管及警察機關
    對違反本條例行為稽查時，其舉發方式及法令依據能更趨周
    延，爰於本細則明定各種舉發方式及法令依據，俾使公路主
    管機關及警察機關執行舉發時能明確遵循。……。」，上開增
    訂理由，係為使違反本條例行為稽查時之舉發方式及法令依
    據能更趨周延，爰可知依本條例第7條之2規定之舉發為逕行
    舉發；而依本條例第7條之1規定，就民眾檢舉違反本條例之
    行為，經查證屬實之舉發，為民眾檢舉舉發。即民眾檢舉證
    據資料（含科學儀器採證），經查證違規行為屬實即可舉發
    。本件依檢舉人檢附之錄影採證畫面所示，已清楚顯示違規
    車輛之車牌號碼、車型、車體顏色及違規時、地，而觀諸其
    顯示之場景、光影、色澤等，均屬自然呈現，並非人為造作
    而係直接拍攝所得，難認有何造假之情事，且由該等採證畫
    面之事證，已資認定原告駕駛系爭車輛確有上開違規事實，
    揆諸上開規定，員警自得據以舉發。
  ㈣末按道路交通管理處罰條例第4條第2項規定：駕駛人駕駛車
    輛或行人在道路上，應遵守道路交通標誌、標線、號誌之指
    示、警告、禁制規定，並服從執行交通勤務之警察或依法令
    執行指揮交通及交通稽查任務人員之指揮；行政罰法第7條
    第1項及第10條復規定：「違反行政法上義務之行為非出於
    故意或過失者，不予處罰。」、「（第1項）對於違反行政
    法上義務事實之發生，依法有防止之義務，能防止而不防止
    者，與因積極行為發生事實者同。（第2項）因自己行為致
    有發生違反行政法上義務事實之危險者，負防止其發生之義
    務。」，則不論違規行為人係故意或過失而違反道路交通管
    理處罰條例行政法上義務之行為，均應予處罰。人民違反法
    律上之義務而應受行政罰之行為，法律無特別規定時，雖不
    以出於故意為必要，仍須以過失為其責任條件。但應受行政
    罰之行為，僅須違反禁止規定或作為義務，而不以發生損害
    或危險為其要件者，推定為有過失，於行為人不能舉證證明
    自己無過失時，即應受處罰（司法院大法官會議釋字第275
    號解釋可資參照）。依上開規定及大法官解釋意旨可知，駕
    駛人駕駛車輛行駛道路，本應遵守標誌、標線及號誌之指示
    ，以確保用路人之交通安全。另揆諸交通部109年11月16日
    交路字第1090015201號函釋：「……說明：……四、……車輛駕駛
    人完整之變換車道行為係指車輛駕駛人完成車輛由原行駛之
    車道變換進入另一車道後行駛之行為，……。」（如乙證4）
    。本案原告駕駛系爭車輛在車身僅一半跨越車道線之情形下
    ，車輛右側方向燈即未持續閃爍，嗣後在車輛右側方向燈熄
    滅之情形下，系爭車輛車身始完全自中線車道變換車道進入
    外側車道，原告在車輛左側輪胎及左側車身尚未完全進入外
    側車道時即停止顯示右側方向燈，自屬在高速公路未依規定
    變換車道（未全程顯示方向燈）之違規行為無訛（貴院110
    年度交字第11號判決五、㈡⒉意旨參照）。又原告於起訴理由
    自述全世界的造車廠工藝都具有這人性化設計，轉彎時順向
    定住方向燈撥桿，進入車道後方向盤開始回正即回撥方向燈
    撥桿云云一節，則承上說明，系爭車輛左側輪胎及左側車身
    係在尚未完全進入外側車道即尚未處於回正狀態時已停止顯
    示右側方向燈，代表系爭車輛之方向燈並非車輛自動控制熄
    滅，而係人為關閉；復依系爭違規時、地，車流量不多，行
    車順暢，且天候良好、視線正常之客觀情狀下，原告仍可再
    次啟動方向燈使其閃爍，並無不能於變換車道全程顯示方向
    燈之事由存在，而道路交通安全規則第109條第2項第2款於1
    08年10月1日修正發布並施行，迄至本件違規行為日已施行
    逾1年，原告為合格考領有小型車駕駛執照之駕駛人，難以
    不知法律規定而得以卸責。原告未全程顯示方向燈行駛行為
    ，顯已欠缺普通車輛駕駛人主觀上應擔負遵守道路交通法規
    ，以維護道路交通安全之義務認知，而具有可非難性及可歸
    責性。縱原告係疏於注意而為本件違章行為，難謂其無過失
    而無責任條件，自不得免其應負之罰責。是本案舉發單位依
    法取締告發原告，並無違誤。原告所訴，並無理由，核不足
    採。
　㈤被告並聲明：原告之訴駁回，訴訟費用由原告負擔。
五、本件事實概要欄所載之事實，除後列爭點外，業經兩造各自
    陳述在卷，兩造並分別提出如附表所示之證據。本件爭點厥
    為：原告是否有於系爭時、地有「行駛高速公路未依規定變
    換車道（未依規定全程使用方向燈）」的違規行為？
六、本院之判斷：
　㈠應適用法令：
　　⒈道路交通管理處罰條例：
　　⑴第91條第1項第6款：行車遇有轉向、減速暫停、讓車、倒
      車、變換車道等情況時所用之燈光及駕駛人之手勢，應依
      下列規定：六、變換車道時，應先顯示欲變換車道方向之
      燈光或手勢。
　　⑵第105條：汽車行駛於高速公路、快速公路或設站管制之道
      路，應遵守其管制之規定。
　　⑶第109條第2項第2款：汽車駕駛人，應依下列規定使用方向
      燈：二、左（右）轉彎時，應先顯示車輛前後之左（右）
      邊方向燈光；變換車道時，應先顯示欲變換車道方向之燈
      光，並應顯示至完成轉彎或變換車道之行為。
　　⒉道路交通管理處罰條例：
　　⑴第33條第1項第4款：汽車行駛於高速公路、快速公路或設
      站管制之道路，不遵使用限制、禁止、行車管制及管理事
      項之管制規則而有下列行為者，處汽車駕駛人3,000元以
      上6,000元以下罰鍰：四、未依規定變換車道。
　　⑵第63條第1項第1款：汽車駕駛人有下列各款所列條款之一
      者，除依原條款處罰鍰外，並予記點：一、有第33條第1
      項…情形之一者，各記違規點數1點。
　　⒊高速公路及快速公路交通管制規則第11條第2款：汽車在行
      駛途中，變換車道或超越前車時，應依標誌、標線、號誌
      指示，並不得有下列情形：二、未依規定使用方向燈。
　㈡按「對於違反本條例之行為者，民眾得敘明違規事實或檢具
    違規證據資料，向公路主管或警察機關檢舉，經查證屬實者
    ，應即舉發。但行為終了日起逾7日之檢舉，不予舉發。」
    、「（第1項）公路主管或警察機關受理民眾檢舉違反道路
    交通管理事件，應即派員查證，經查證屬實者，應即舉發，
    並將處理情形回復檢舉人。（第2項）前項檢舉違規證據係
    以科學儀器取得，足資認定違規事實者，得逕行舉發之。」
    行為時道路交通管理處罰條例第7條之1、違反道路交通管理
    事件統一裁罰基準及處理細則第22條第1項、第2項分別定有
    明文。考其規範意旨，係考量警力有限及民眾取巧違規成性
    ，為交通秩序混亂原因之一，一般民眾如能利用適當管道檢
    舉交通違規，除可彌補警力之不足外，亦將產生極大之嚇阻
    效果，以達到維護道路交通安全之行政目的；然為避免檢舉
    人刻意鑽營法律文字，造成法條之目的逸失，甚至衍生社會
    、鄰里之不安與不和諧，同時保障法條原立法精神目的在維
    護交通、保障安全，故針對舉發部分，增訂（7日）期限之
    規定，而強化社會秩序之安定性。是一般民眾見有違規事件
    ，皆可於行為終了日起7日內敘明違規事實或檢具違規證據
    資料，向公路主管或警察機關檢舉，經查證屬實者，應即舉
    發之。查檢舉人對原告於109年10月30日本件違規行為，於
    同日提供科學儀器取得之錄影證據資料，向警察機關檢舉，
    經舉發機關查證屬實而予舉發等情，此有舉發通知單、違反
    道路交通管理事件裁決重新審查紀錄表在卷可考（本院卷第
    63頁、第49至52頁）。是本件舉發程序於法並無不合。
　㈢原告於於109年10月30日12時25分許，駕駛系爭汽車於國道1
    號北上333.1公里處，有「行駛高速公路未依規定變換車道
    （未全程顯示方向燈）」之違規行為，被告機關提出內政部
    警政署國道公路警察局第四公路警察大隊檢附民眾檢舉錄影
    採證光碟1片（本院卷第69頁）為證，經本院於111年2月23
    日當庭勘驗上開民眾檢舉錄影採證光碟內容，勘驗結果為：
    「被告機關提供有違規採證光碟1 片，內有『RV-000000 000
    00000-moB9W國道一號北向333 公里AMG-5226.MOV』影片檔，
    勘驗如下：本段影片長10秒，為檢舉民眾車輛上之行車記錄
    器所拍攝。影片最初之畫面時間109 年10月30日12時25分47
    秒（下僅略記載分、秒數），此時舉發民眾車輛行駛於高速
    公路系爭路段之外側車道，左側中線車道即為原告駕駛之系
    爭汽車。影片1 秒（畫面時間25分48秒）處，可清楚見到系
    爭汽車車牌為『AMG-5226號』。影片4 秒（畫面時間25分51秒
    ）處，系爭汽車顯示右閃光燈，準備右切到外側車道。系爭
    汽車於影片第6 至7 秒（畫面時間25分54至55秒）處開始變
    換車道，於影片第7 秒（畫面時間25分55秒），系爭汽車剛
    切換車道至車身二分之一至三分之二時，系爭汽車即未顯示
    右轉燈號。此後系爭汽車於檢舉民眾汽車前方行駛至影片結
    束。」，上開勘驗內容有本院111年2月23日言詞辯論筆錄在
    卷可稽（本院卷第109至112頁）。就上開勘驗結果清楚可知
    ，原告駕駛系爭汽車未依規定於變換車道之過程，全程顯示
    方向燈至完成變換車道之事實，確有「行駛高速公路未依規
    定變換車道（未全程顯示方向燈）」之違規行為無誤。
　㈣至於原告稱被告機關以交通部109.11.16.交路字第109001520
    1號函內容：「…車輛駕駛人完整之變換車道行為係指車輛駕
    駛人完成車輛由原行駛之車道變換進入另1車道後行駛之行
    為」，是行政機關以函釋方式過渡擴張解釋「變換車道需『
    全程』使用方向燈」，此解釋並無法源依據云云。惟依道路
    交通管理處罰條例第92條第1項規定：「車輛分類、汽車牌
    照申領、異動、管理規定、汽車載重噸位、座位立位之核定
    、汽車檢驗項目、基準、檢驗週期規定、汽車駕駛人執照考
    驗、換發、證照效期與登記規定、車輛裝載、行駛規定、汽
    車設備變更規定、動力機械之範圍、駕駛資格與行駛規定、
    車輛行駛車道之劃分、行人通行、道路障礙及其他有關道路
    交通安全等事項之規則，由交通部會同內政部定之。」，明
    文授權交通部會同內政部訂定「道路交通安全規則」。而道
    路交通安全規則第109條第2項第2款之規定，已明確說明：
    「變換車道時，應先顯示欲變換車道方向之燈光，並應顯示
    至完成變換車道之行為。」，是「變換車道需全程使用方向
    燈」之規定，並非原告所稱乃行政機關擴張解釋，乃立法授
    權交通部會同內政部訂定之規定，汽車駕駛人自應遵守。
　㈤原告另主張系爭汽車方向燈與方向盤有連動設計，原告變換
    車道時並非「未使用方向燈」，而係方向盤回正時方向燈因
    此連動熄滅，以及高速公路之車速甚快，於最後一下閃光燈
    明滅之間隔中，系爭汽車已經變換車道完成，已無繼續使用
    方向燈之必要云云。惟查，現行四輪以上汽車之方向燈之作
    動固係與方向盤為連動設計，當扳動方向燈控制桿而打右（
    左）方向燈後，於方向盤往反方向轉動至其設定點，控制桿
    即復歸而關閉方向燈；但本件系爭汽車自中線車道變換至外
    側車道之過程，只有顯示方向燈至車身一半至三分之二，亦
    即系爭車輛車身仍有相當部分尚在原車道上，倘如原告所稱
    方向盤已回正，系爭汽車必然保持車身一部份在外側車道一
    部份在中線車道之狀況，惟系爭汽車卻持續變換車道至全部
    車身進入外側車道，顯非原告所稱方向盤已回正之狀態。又
    檢舉影片之內容（片長10秒）中，系爭汽車係於影片第6至7
    秒間變換車道，惟系爭汽車是到影片快結束之際才完全變換
    車道完畢，已超過正常閃光燈之明暗間隔，並非原告所稱最
    後一次方向燈閃亮至暗滅之間隔即變換車道完成，故原告上
    開所辯，顯與事實不合，自不足採。況依道路交通安全規則
    第109條第2項第2款之規定，原告變換車道時，不僅應先顯
    示欲變換車道方向之燈光，並負有顯示至「完成變換車道之
    行為」之行政法上義務，本院衡諸系爭車輛之方向燈是否作
    動，有聲音或儀表板之「方向燈指示燈」可供確認，且系爭
    車輛當時是否已「完成變換車道之行為」，亦有車道之穿越
    虛線、車道線或與他車之相對位置、角度而予判斷，據此，
    自難認原告就方向燈有無顯示至「完成變換車道之行為」一
    事不能注意，是原告就此違規事實縱非出於故意，但其應注
    意、能注意，卻疏未注意致構成本件違規事實，實難謂非出
    於過失，故其具備責任條件一事，核屬明確。
  ㈥綜上所述，原告於109年10月30日12時25分許，駕駛系爭汽車
    於國道1號北上333.1公里處，確有「行駛高速公路未依規定
    變換車道（未依規定使用方向燈）」之違規行為，被告機關
    依道路交通管理處罰條例第33條第1項第4 款及第63條第1項
    第1款規定，裁處原告罰鍰3,000元，並記違規點數1點之處
    分，揆諸首揭規定，並無違法，原告訴請撤銷為無理由，應
    予駁回。
六、本件第一審裁判費為300元，應由原告負擔，爰確定第一審
    訴訟費用額如主文第2項所示。本件為判決之基礎已臻明確
    ，其餘之攻擊或防禦方法及未經援用之證據，經本院斟酌後
    ，認為均不足以影響本判決之結果，亦與本案爭點無涉，自
    無逐一詳予論駁之必要，併此敘明
據上論結，本件原告之訴為無理由，依行政訴訟法第237條之8第
1項、第98條第1項前段，判決如主文。　　　　　　
中　　華　　民　　國　　111 　年　　3 　　月　  9　　日
　　　　　　　　　行政訴訟庭　法　官　侯明正
上為正本係照原本作成。
如不服本判決，應於判決送達後20日內，向本院提出上訴狀並繳
納上訴費用新台幣750元，表明上訴理由（原判決所違背之法令
及其具體內容或依訴訟資料可認為原判決有違背法令之具體事實
），其未載明上訴理由者，應於提出上訴後20日內向本院補提理
由書（上訴狀及上訴理由書均須按他造人數附繕本，如未按期補
提上訴理由書，則逕予駁回上訴）。
中　　華　　民　　國　　111 　年　　3 　月　　 9  　日
　　　　　　　　　　　　　　　書記官　謝明達
　　　　　　　　　　　　　　　
證據清單：
一、原告提出：   原證1 被告機關110年4月16日南市交裁字第1100430563號函 23-24頁 原證2 被告機關110年6月2日南市交裁字第78-ZDC343361號裁決書 25頁 原證3 舉發機關109年12月11日國道警交字第ZDC343361號舉發通知單 27頁 二、被告提出：   被證1 舉發機關109年12月11日國道警交字第ZDC343361號舉發通知單 63、64頁 被證2 被告機關110年6月2日南市交裁字第78-ZDC343361號裁決書及送達證書 65-67頁 被證3 內政部警政署國道公路警察局第四公路警察大隊檢附民眾檢舉錄影採證光碟1片 69頁 被證4 交通部109年11月16日交路字第1090015201號函 71-72頁 被證5 汽車駕駛人基本資料及汽車車籍查詢 73、75頁 被證6 原告110年1月23日陳述書 77-78頁